【裁判字號】    98,交聲,213
【裁判日期】    980806
【裁判案由】    違反道路交通管理處罰條例聲明異議
【裁判全文】
臺灣苗栗地方法院交通事件裁定         98年度交聲字第213號
原處分機關  交通部公路總局新竹區監理所苗栗監理站
異  議  人
即受處分人  甲○○
上列異議人即受處分人因違反道路交通管理處罰條例案件，對於
交通部公路總局新竹區監理所苗栗監理站於民國98年7 月6 日所
為之竹監苗字第裁54-F00000000號處分（原舉發案號：苗縣警交
字第F00000000 號）聲明異議，本院裁定如下：
    主  文
異議駁回。
    理  由
一、按汽車駕駛人，行車速度，超過規定之最高時速，或低於規
    定之最低時速，除有第43條第1 項第2 款情形外，處新臺幣
    1,200 元以上2,400 元以下罰鍰；汽車駕駛人違反第40條規
    定者，並記違規點數1 點，道路交通管理處罰條例第40條、
    第63條第1 項第1 款分別定有明文。次按汽車駕駛人駕駛汽
    車，其行車速度超過規定之最高時速20公里以上，未滿40公
    里，嗣為警逕行舉發，而未逾舉發通知單上所載之應到案日
    期到案，經主管機關調查後仍認定有上開違規行為者，依違
    反道路交通管理事件統一裁罰基準表規定，須處以1,800 元
    之罰鍰。又汽車駕駛人之行為經以科學儀器取得證據資料證
    明其行為違規，當場不能或不宜攔截製單舉發者，得逕行舉
    發，道路交通管理處罰條例第7 條之2 第1 項第7 款亦定有
    明文。
二、原處分意旨略以：異議人即受處分人甲○○於民國98年5 月
    14日10時36分許，駕駛車牌號碼1668-VS 號自用小客車，行
    經台十三甲線8.5 公里北向處為苗栗縣警察局交通隊員警逕
    行舉發「此路段限速50公里，駕駛人行車速度經測時速97公
    里，超速47公里」違規；嗣異議人於舉發通知單所載期限內
    到案申訴，經原處分機關函請原舉發單位查覆後，仍認異議
    人有上開違規行為明確，乃依道路交通管理處罰條例第40條
    、第63條第1 項第1 款暨違反道路交通管理事件統一裁罰基
    準及處理細則第41條第4 項規定，於98年7 月6 日裁處異議
    人罰鍰新臺幣2,000 元，並記違規點數1 點，原處分並無不
    法等語。
三、異議意旨略以：當時車輛兩輛同一時速進行中，為何舉發後
    車，而不舉發前車，並讓前車溜走？異議人是守法的，即停
    受檢，並告警方是前車違規等語後，警方讓異議人開走，並
    無看有關證件；請警方提出前車違規事件通知單及照片，以
    昭公平公信，如無前車舉發事件通知單及照片，是否有圖利
    前車之嫌，為此向法院聲明異議，請求撤銷原處分等語。
四、經查：
（一）異議人於98年5 月14日10時36分許駕駛車牌號碼1668-VS
      號自用小客車，行經台十三甲線8.5 公里處，經雷達測速
      照相器測得時速97公里，超速47公里乙節，有苗栗縣政府
      警察局苗縣警交字第F00000000 號舉發違反道路交通管理
      事件通知單暨採證照片、裁決書、送達證書各1 份在卷可
      稽。
（二）再據本件原舉發單位即苗栗縣警察局交通警察隊舉發本件
      違規所使用之雷達測速儀，每年均依規定送經濟部標準檢
      驗局檢驗且領有合格證書（檢定日期97年8 月18日，有效
      期限98年8 月31日，檢定合格單號碼：J0GB0000000 ），
      有該舉發單位提出之經濟部標準檢驗局雷達測速儀檢定合
      格證書1 份附卷可稽，是其儀器之準確性應可採信。而該
      儀器係以發射雷達波之方式感應測試，並已設定照相時速
      ，行經之車輛如超過規定速度，即感應照相，而非以地面
      埋設感應線圈之方式，故車輛如靜止或未超過設定速度，
      該儀器則不會感應照相，足認該測速照相設備所攝得之照
      片，確屬可信。
（三）又觀諸前開採證照片，車牌號碼1668-VS 號之小客車位置
      在照片之正中央，且顯示雷射測速儀器所瞄準之白色十字
      亦在車輛中央，而照片中之機器代號UX015186、違規時間
      、地點、行車速限及異議人之行車時速均清晰可辨，足徵
      本件違規照片係於機器有效期限內，依正常使用流程所拍
      攝，則原舉發警員取締本件異議人駕車超速違規應無誤判
      之虞。異議人雖辯稱當時有兩輛車同一時速進行，為何舉
      發後車而不舉發前車云云，惟其所辯無非事後卸責之詞，
      委無足採，縱然為真，基於不法者不得主張平等權之原則
      ，其他車輛是否因超速未被取締，亦無法作為異議人不罰
      之理由。況且，異議人未就執勤員警之舉發如何有誤，提
      出相關證據以供本院調查，僅空言執勤員警未舉發前車，
      有圖利前車之嫌，其所為上開之指摘，經核並無依據。從
      而，異議人有於上開路段超速行駛之行為，且經合法舉發
      一事堪予認定，本件事證明確，應依法論科。
五、綜上所述，異議人確有前揭汽車駕駛人行車速度超過規定最
    高時速40公里以上60公里以下之違規行為，原處分機關依道
    路交通管理處罰條例第40條、第63條第1 項第1 款規定及違
    反道路交通管理事件統一裁罰基準表，裁處異議人罰鍰2,00
    0 元，並記違規點數1 點，核無違法或不當之情事，異議人
    之異議為無理由，應予駁回。
六、據上論斷，應依道路交通管理處罰條例第87條第2 項，道路
    交通案件處理辦法第19條規定，裁定如主文。
中    華    民    國    98    年    8     月    6     日
                  交通法庭  法  官  林 卉 聆
上正本證明與原本無異。
如不服本裁定應於送達後5 日內向本院提出抗告狀。
                            書記官  楊 慧 萍
中    華    民    國    98    年    8     月    6     日


司法院資訊處製作；財團法人民間司法改革基金會備份。
